【裁判字號】    99,審易,1981
【裁判日期】    990623
【裁判案由】    竊盜
【裁判全文】
臺灣高雄地方法院刑事判決            99年度審易字第1981號
公  訴  人  臺灣高雄地方法院檢察署檢察官
被      告  甲○○
上列被告因竊盜案件，經檢察官提起公訴（99年度偵字第11118
號），被告就被訴事實為有罪之陳述，經本院告知簡式審判程序
之旨，並聽取被告與公訴人之意見後，本院裁定進行簡式審判程
序，判決如下：
    主  文
甲○○犯攜帶兇器踰越牆垣於夜間侵入有人居住建物竊盜罪，累
犯，處有期徒刑捌月。又犯竊盜罪，累犯，處有期徒刑陸月。應
執行有期徒刑壹年。
    事  實
一、甲○○前於民國96年、97年間，因竊盜案件，經臺灣臺東地
    方法院以96年度東簡字第440 號、本院以97年度審簡字第15
    47號、臺灣高等法院高雄分院以97年度上訴字第1619號，各
    判處有期徒刑6 月、拘役50日、有期徒刑10月確定，三案接
    續執行，並於98年7 月31日縮短刑期執行完畢。詎甲○○仍
    不知悔改，竟分別基於意圖為自己不法所有之犯意，於下列
    時間、地點，分別為下列竊盜犯行，經警查獲：
    (一)99年3 月11日19時許之夜間，攜帶其所有而客觀上得以危
      害人生命、身體可供兇器使用之老虎鉗1 支，前往高雄縣
      鳳山市○○路170 號「鎮北國小」，以攀爬翻越設於「鎮
      北國小」周圍牆垣之方式，侵入該有警衛居住之建築物內
      ，並持其攜帶之老虎鉗將設於「鎮北國小」內而長約100
      公尺之紅銅蕊心FR- CV電纜線14ｍ㎡電纜線，予以剪斷之
      方式，竊得「鎮北國小」所有而由該校總務主任蔡勝煌管
      領之長約100 公尺電纜線約1 條。得手後，將竊得之上開
      電纜線部分，以新臺幣（下同）2,300 元，予以變賣後，
      供己花用，剩餘如附表編號1 至編號2 所示之電纜線2 條
      ，則藏放在其位於高雄縣鳳山市○○街82巷10號10樓住處
      房間內。
    (二)99年3 月23日上午8 時30分許，在「大潤發鳳山店」位於
      高雄縣鳳山市○○路59號工地，徒手竊取該店所有而由工
      地主任巫沿翰管領如附表編號3 至5 所示之電纜線3 條，
      得手後，將竊得如附表編號3 至編號5 所示之電纜線3 條
      ，藏放在其前揭住處房間內，並接續於同日下午1 時30分
      許，前往前開「大潤發鳳山店」工地，徒手竊取該店所有
      而由巫沿翰所管領如附表編號6 至編號7 所示之電纜線2
      條，得手後，將竊得之電纜線分別藏放在其穿著衣服背後
      及褲子口袋內，準備離開工地之際，適因巫沿翰見甲○○
      未穿著工地之背心及工地用安全帽，且在工地內四處搜尋
      物品，遂上前察看，發現甲○○穿著之衣服鼓起，認有可
      疑，要求甲○○將藏放於衣服背後之物品取出，發現為該
      店工地內之電纜線，始知工地電纜線失竊，而報警處理，
      並扣得如附表編號6 至編號7 所示之電纜線2 條（已發還
      ），警方徵得甲○○同意，前往甲○○前揭住處搜索，起
      獲如附表編號1 至編號5 所示之電纜線5 條，始循線查獲
      上情。
二、案經蔡勝煌訴由高雄縣政府警察局鳳山分局報告臺灣高雄地
    方法院檢察署檢察官偵查起訴。
    理  由
一、本件被告甲○○所犯係死刑、無期徒刑、最輕本刑為3 年以
    上有期徒刑以外之罪，其於準備程序中就被訴事實為有罪之
    陳述，經法官告知簡式審判程序之旨，並聽取公訴人及被告
    之意見後，本院依刑事訴訟法第273 條之1 第1 項之規定，
    裁定進行簡式審判程序。
二、訊據被告對於上揭時、地，先後2 次竊盜之犯罪事實，均坦
    承不諱，核與證人即被害人即「鎮北國小」總務主任蔡勝煌
    、「大潤發鳳山店」位於高雄縣鳳山市○○路59號工地之工
    地主任巫沿翰證述情節相符，並有查獲照片15張、「鎮北國
    小」監視器錄影畫面翻拍照片4 張、贓物認領保管單3 紙、
    中華民國98年日出日沒時刻表1 份附卷可稽，本案事證明確
    ，被告上揭2 次竊盜犯行，均堪認定，應予依法論科。
三、論罪科刑：
  (一)按所謂「夜間」，係指日出前，日沒後，刑事訴訟法第100
    條之3 第3 項定有明文。次按，刑法第321 條第1 項第3款
    之攜帶兇器竊盜罪，係以行為人攜帶兇器竊盜為其加重條件
    ，此所謂兇器，其種類並無限制，凡客觀上足對人之生命、
    身體、安全構成威脅，具有危險性之兇器均屬之，且祇須行
    竊時攜帶此種具有危險性之兇器為已足，並不以攜帶之初有
    行兇之意圖為必要，最高法院79年臺上字第5253號著有判例
    可資參照。次按，扳手、鉗子、起子等物，客觀上均足對人
    之生命、身體、安全構成威脅應認為行兇器具，持以行竊應
    成立加重竊盜罪（最高法院76年度臺上字第3929號判決參照
    ）。查被告用以行竊之老虎鉗，雖未扣案，但依被告所述，
    其為金屬製品，而被告既得持以剪斷電纜線，依社會一般觀
    念堪認材質堅硬，是該老虎鉗客觀上足以對人之生命、身體
    、安全構成威脅，自屬兇器無訛；又高雄地區於99年3 月11
    日之日出與日沒時刻各為6 時12分、18時6 分，有中華民國
    98年高雄地區日出日沒時刻表1 份在卷可證，且「鎮北國小
    」內有警衛居住於該處，亦據被告自承在卷，是被告攜帶老
    虎鉗以踰越牆垣方式進入「鎮北國小」竊取電纜線部分，核
    其所為，係犯刑法第321 條第1 項第1 款、第2 款、第3款
    之踰越牆垣於夜間侵入有人居住建物竊盜罪；被告至「大潤
    發鳳山店」工地徒手竊取電纜線部分，則係犯刑法第320 條
    第1 項之普通竊盜罪。
  (二)檢察官認被告至「鎮北國小」竊取電纜線部分，係犯刑法第
    321 條第1 項第3 款攜帶兇器竊盜罪，容有誤會，惟其加重
    條件雖有增加，但因仍屬構成要件及法條相同之罪，無庸變
    更起訴法條。
  (三)另被告於99年3 月23日上午8 時30分、同日下午1 時30分，
    在「大潤發鳳山店」位於高雄縣鳳山市○○路59號工地，以
    徒手拿取之方式，先後2 次竊得如附表編號3 至編號7 所示
    之電纜線，其該2 次行竊時間相近，均為同一日，且犯罪地
    點相同，又均係侵害同一法益，堪認該2 次竊盜行為，乃被
    告基於之單一犯意，而為竊盜單一行為之數個舉動，為接續
    犯，屬實質上一罪，檢察官認被告該2 次行竊舉動，犯意各
    別，應予分論併罰，容有未合。
  (四)被告所犯上開踰越牆垣於夜間侵入有人居住建物竊盜與普通
    竊盜之二罪間，犯意各別，應予分論併罰。
  (五)被告前因竊盜案件，經法院分別判處有期徒刑6 月、拘役50
    日、有期徒刑10月確定，三案接續執行，並於98年7 月31日
    執行完畢，有臺灣高等法院被告前案紀錄表1 份在卷可佐，
    被告於有期徒刑執行完畢後，5 年內故意再犯本件有期徒刑
    以上之2 罪，均為累犯，應依刑法第47條第1 項規定加重其
    刑。
  (六)本院審酌被告前因竊盜案件，經法院判刑並執行完畢之前科
    紀錄，已如前述，素行非佳，而被告正值壯年，不思以正當
    方法賺取財物，竟貪圖小利攜帶兇器行竊，破壞他人對財產
    權之支配，危害社會治安，惟念及被告本件2 次竊取財物之
    價值非鉅，其中竊取「大潤發鳳山店」之電纜線，為警即時
    查獲，而使「大潤發鳳山店」得索回失竊之財物，未擴大「
    大潤發鳳山店」之財產損失，而「鎮北國小」失竊之電纜線
    ，一部分已遭被告變賣，無從取回，被告為警查獲後，始終
    坦承犯行，堪認具有悔意，並斟酌被告所犯2 次竊盜犯罪所
    得財物，價值相當等一切情狀，分別量處如主文所示之刑，
    並定應執行刑如主文所示，以資懲儆。
  (七)被告持以剪斷電纜線之老虎鉗1 支，雖為被告所有，但未扣
    案，因該老虎鉗之價值不高，沒收該老虎鉗1 支，對於報應
    或嚇阻被告再犯之功能，遠不及於執行機關為執行沒收而耗
    費之成本，本院因認無宣告沒收之必要，附此敘明。
據上論斷，應依刑事訴訟法第273 條之1 第1 項、第299 條第1
項前段，刑法第320 條第1 項、第321 條第1 項第1 款、第2 款
、第3 款、第47條第1 項、第51條第5 款，刑法施行法第1 條之
1， 判決如主文。
本案經檢察官杜妍慧到庭執行職務。
中    華    民    國    99    年    6     月    23    日
                  刑事第十庭  法  官  高增泓
以上正本證明與原本無異。
如不服本判決，應於判決送達後10日內，向本院提出上訴狀。
中    華    民    國    99    年    6     月    23    日
                              書記官  王淑娟
附錄本案論罪科刑法條全文：
刑法第321條
犯竊盜罪而有下列情形之一者，處6 月以上、5 年以下有期徒刑
：
  一  於夜間侵入住宅或有人居住之建築物、船艦或隱匿其內而
      犯之者。
  二  毀越門扇、牆垣或其他安全設備而犯之者。
  三  攜帶兇器而犯之者。
  四  結夥三人以上而犯之者。
  五  乘火災、水災或其他災害之際而犯之者。
  六  在車站或埠頭而犯之者。
前項之未遂犯罰之。
刑法第320條
意圖為自己或第三人不法之所有，而竊取他人之動產者，為竊盜
罪，處5 年以下有期徒刑、拘役或5 百元以下罰金。
意圖為自己或第三人不法之利益，而竊佔他人之不動產者，依前
項之規定處斷。
前二項之未遂犯罰之。
附表
   ┌──┬───────────────┬────────┐
   │編號│物品名稱                      │數量            │
   ├──┼───────────────┼────────┤
   │ 1  │規格為56公分FR- CV 14 ｍ㎡紅銅│1條             │
   │    │蕊心電纜線                    │                │
   ├──┼───────────────┼────────┤
   │ 2  │規格為53公分FR- CV 14 ｍ㎡紅銅│1條             │
   │    │蕊心電纜線                    │                │
   ├──┼───────────────┼────────┤
   │ 3  │規格為147 公分之125 ｍ㎡紅銅蕊│1條             │
   │    │心電纜線                      │                │
   ├──┼───────────────┼────────┤
   │ 4  │規格為36公分之150 ｍ㎡紅銅蕊心│1條             │
   │    │電纜線                        │                │
   ├──┼───────────────┼────────┤
   │ 5  │規格為32公分之150 ｍ㎡紅銅蕊心│1條             │
   │    │電纜線                        │                │
   ├──┼───────────────┼────────┤
   │ 6  │規格為56公分之14ｍ㎡紅銅蕊心電│1條             │
   │    │纜線                          │                │
   ├──┼───────────────┼────────┤
   │ 7  │規格為53公分之14ｍ㎡紅銅蕊心電│1條             │
   │    │纜線                          │                │
   └──┴───────────────┴────────┘

司法院資訊處製作；財團法人民間司法改革基金會備份。
